# 支付劳务派遣员工的工资在现金流量表上的项目体现

提问人：faith_qian 时间：2013-02-15 21:47:56
支付劳务派遣员工的工资在现金流量表上的项目体现 是购买商品、接受劳务支付的现金还是支付给职工以及为职工支付的现金谢谢大家

回答人：chenyiwei
如果劳务派遣人员符合《企业会计准则第 9 号——职工薪酬》中的“职工”定义，即需要通过“应付职工薪酬”科目核算的，则应列报为“支付给职工以及为职工支付的现金”；反之，则列报为“购买商品、接受劳务支付的现金”。

提问人：fangdaojun 时间：2015-08-19 17:22:20
陈版，与劳务派遣相关的费用包括工资、社保和支付的管理费，工资和社保应算为职工支付的现金，给劳务派遣公司支付的管理费也算是为职工支付的现金吗？

回答人：chenyiwei
支付给劳务派遣机构的管理费属于“支付的其他与经营活动有关的现金”。

提问人：茶前饭后 时间：2016-02-16 16:25:49
陈版您好！劳动关系分为：劳动合同、劳务合同、派遣合同，公司每个月缴纳的劳务派遣费用属于派遣合同吧？这部分是不是要进入购买商品、劳务支付的费用呢？

回答人：chenyiwei
不一定，要看实质而不是法律形式。如果实质上认定为符合职工薪酬准则规定的“职工”条件的，则也是计入“支付给职工以及为职工支付的现金”。

提问人：茶前饭后 时间：2016-10-26 10:04:59
这个话题以前看过，但是现在若有所思，陈版主我举两个例子： 1 、企业装卸货物临时从劳务公司找一些人过来装卸，而我公司只给劳务公司签订合同且支付所有的费用，劳务公司相应给我开具劳务发票； 2 、我公司为清理公司长时间积累的一些垃圾包括整体搞一下卫生，为此从社会上找一些个体户来整理，并支付他们现金；上述两种情况应该计入职工薪酬吗?多谢多谢！我总感觉有些模棱两个，不好判断。

回答人：chenyiwei
这种临时性（很短期）的用工，确实属于劳务（非职工）的可能性更大些，因为企业对员工的实质性管理权力在这种情况下体现不明显，其本身就是为了完成一定工作。主要的区分点是劳务公司是否要就这些人提供劳务的后果对用工单位直接负责，还是劳务公司不用负责，只是提供居间中介服务。 《计学撮要 2015 》之“问题1-4-4（企业对劳务派遣人员薪酬的核算和列报）”中对此问题有进一步的讨论。

提问人：学以 时间：2018-02-08 20:00:21
请教陈版，“购买商品、接受劳务支付的现金”与“支付的其他与投资活动的现金”按什么原则区分？ 如果不属于职工薪酬范围的劳务费列报为接受劳务支付的现金，那对于一般制造企业的检测费、修理费呢？运输费是否也是接受劳务呢？

回答人：chenyiwei
可以这样理解。